 Modelo de predicción de densidad de pagos con tarjetas bancarias en función de la densidad de establecimientos y su valoración en google places (Madrid) 
========================================================

Introducción y planteamiento teórico
---------------------------------------
**El objetivo de este análisis es construir un modelo de predicción que nos permita evaluar si es posible predecir los pagos con tarjetas bancarias en función del número de locales comerciales y su éxito social medido en valoraciones de usuarios en Google Places. Para ello, vamos a tomar como referencia los datos facilitados por el BBVA en su API del datathon Innova data 2013 y los datos facilitados por la API de Google Places.**

Hipótesis de trabajo
---------------------------------------
**1. Pensamos que la densidad de pagos con tarjetas bancarias se puede relacionar y en parte explicar en función de la densidad de locales comerciales.**  
**2. Consideramos que la densidad de locales comerciales en una localización geográfica influye a la hora de decidir la apertura de un nuevo local.**  
**3. Nos preguntamos si la valoración en Internet de los usuarios sobre los locales comerciales está relacionada con el nivel de gasto por pagos con tarjetas bancarias.**

Carga de paquetes necesarios para el análisis
----------------------------------------------
```{r}
library(car)
library(gvlma)
library(relaimpo)
library(visreg)
```

Lectura del fichero base consolidado con datos BBVA + Google Places
-------------------------------------------------------------------
```{r}
# Load data
mad_data <- read.csv("http://www.ekonlab.com/innova_bbva/data/madMergedExpanded.csv")

```

Primera visión sobre el conjunto de datos
-------------------------------------------

```{r}
# First overview
str(mad_data)
```

Coeficiente de correlación entre densidad de pagos y densidad de locales comerciales y valoración de dichos locales comerciales
-------------------------------------------------------
```{r}
# Correlation between numPaymentsDensity and numPlacesDensity
cor.test(mad_data$numPaymentsDensity,mad_data$numPlacesDensity)
# Correlation between numPaymentsDensity and valueAvg
cor.test(mad_data$numPaymentsDensity,mad_data$valueAvg)
```
**Tal y como se puede apreciar en los resultados, existe una fuerte correlación (0.82) entre la densidad de pagos con tarjetas y la densidad de locales comerciales obtenida mediante Google Places. Sin embargo, el coeficiente de correlación entre la densidad de pagos con tarjetas y la valoración de los locales comerciales es manifiestamente más baja (-0.01).**

Filtrado de datos a modelar en función de un número mínimo de locales evaluados
--------------------------------------------------------------------
```{r}
# Multiple linear regression: numPaymentsDensity as per numPlacesDensity + valueAvg
# Filtering data with a minimum valued places
madrid_value <- mad_data[mad_data$valuedPlaces>40,]
```
**Tras haber realizado diversas pruebas de cálculo, hemos establecido un umbral mínimo de datos cuyos locales han sido evaluados por usuarios. Esta umbral mínimo ha sido establecido en 40**


Planteamiento de un modelo de regresión lineal múltiple. Densidad de pagos en función de densidad de locales y valoración de los mismos
--------------------------------------------------------
```{r}
# Regression model
model_mad <- lm(numPaymentsDensity ~ numPlacesDensity + valueAvg,data=madrid_value)
summary(model_mad)
model_mad
```
**Tal y como se puede apreciar en los resultados del modelo, podemos explicar la densidad de pagos en buena parte (56,83%) gracias a la información de la densidad de locales y en menor medida, gracias a la información de las valoraciones de los locales**

```{r}
# four plots, including normal probability plot, of residuals
plot(model_mad)
```

Predicción de la densidad de pagos según una combinación de densidad de locales (100) y valoración de los mismos (4) 
------------------------------------------------
```{r}
# Prediction using predict function
predict(model_mad, list(numPlacesDensity=100, valueAvg=4))
```

Diagnóstico de la regresión
----------------------------------
```{r}
# Regression Diagnostics
calc.relimp(model_mad,type=c("lmg","last","first","pratt"),rela=TRUE)
```

Cálculo de los valores estimados de densidad de pagos aplicando la ecuación del modelo de regresión lineal múltiple
------------------------------------------

```{r}
# Function to calculate estimated values of sample data
places_density <- madrid_value[12]
value_avg <- madrid_value[13]
payments_density <- madrid_value[9]
input_df <- cbind(places_density,value_avg,payments_density)
```
**Función para aplicar la ecuación de regresión**
```{r}
foo <- function(x,x1){
  estimated <- -28756.56 + (x*3.45) + (x1*7456.73)
  estimated
}
estimated_payments <- mapply(foo,input_df$numPlacesDensity,input_df$valueAvg)
```
**Inclusión de los estimados calculados con la ecuación del modelo**
```{r}
# Adding estimated payments
df <- cbind(input_df,estimated_payments)
head(df)
plot(df$numPaymentsDensity,df$estimated_payments)
```

Análisis de los diferentes sectores económicos que aparecen en los datos de origen
----------------------------------------------------------
```{r}
# Analyzing the regression model for different sectors - fashion, food, hotel
#  Filtering data with a minimum valued places
madrid_value <- mad_data[mad_data$valuedPlaces>40,]
str(madrid_value)
```


Food
-------------------------------------
```{r}
# Filtering food
food_data <- subset(madrid_value,category=="food")
dim(food_data)
# Regression model for food
model_mad_food <- lm(numPaymentsDensity ~ numPlacesDensity + valueAvg,data=food_data)
summary(model_mad_food)
model_mad_food
# four plots, including normal probability plot, of residuals
plot(model_mad_food)
```
**En este caso, el modelo de regresión aplicado a los datos de todos los sectores si tiene una correspondencia con los resultados de aquellas entradas que pertenecen a la categoría "food"**

Fashion
--------------------------------------
**En el caso de los resultados de la categoría "fashion", vamos a usar un umbral mínimo de locales valorados de 5**
```{r}
# Filtering fashion
fashion_data <- mad_data[mad_data$valuedPlaces>=5 & mad_data$category=="fashion" ,]
```

```{r}
# Fashion model
model_mad_fashion <- lm(numPaymentsDensity ~ numPlacesDensity + valueAvg,data=fashion_data)
summary(model_mad_fashion)
model_mad_fashion
plot(model_mad_fashion)
```

Hotel
-----------------------------------
**En el caso de los resultados de la categoría "hotel", vamos a usar un umbral mínimo de locales valorados de 5**
```{r}
# Filtering hotel
hotel_data <- mad_data[mad_data$valuedPlaces>=5 & mad_data$category=="hotel" ,]
# Hotel model
model_mad_hotel <- lm(numPaymentsDensity ~ numPlacesDensity + valueAvg,data=hotel_data)
summary(model_mad_hotel)
model_mad_hotel
plot(model_mad_hotel)
```


